# 关于由于增资导致的成本法转权益法的理解

提问人：dosky 时间：2010-09-13 23:21:55
原持有长期股权投资的账面余额与按照原持股比例计算确定应享有原取得投资时被投资单位可辨认净资产公允价值份额之间的差额，前者大于后者的，不调整长期股权投资的账面价值；前者小于后者的，根据其差额分别调整长期股权投资的账面价值和留存收益。其次，（ 2 ）对于新取得的股权部分，应比较追加投资的成本与取得该部分投资时应享有被投资单位可辨认净资产公允价值的份额，前者大于后者的，不调整长期股权投资的成本；前者小于后者的，根据其差额分别调整长期股权投资的投资成本和当期的营业外收入。
进行上述调整时，应当综合开考虑与原持有投资和追加投资相关商誉或计入损益金额。 最后一句话："进行上述调整时，应当综合开考虑与原持有投资和追加投资相关商誉或计入损益金额"应如何理解?

回答人：chenyiwei
因为在若干次购入和增持被投资单位股权的交易中，有些交易可能产生正商誉，有些可能产生负商誉，因此各次交易产生的影响金额应当互相抵减后，考虑按净额予以列报。